臺灣屏東地方法院刑事裁定
111年度聲再字第5號
聲  請  人    
即受判決人  洪錦策


                    （現於法務部○○○○○○○○強制戒治中）
上列聲請人因違反毒品危害防制條例案件，對於本院中華民國10
6年8月15日106年度訴字第29號確定判決聲請再審，本院裁定如
下：
    主  文
再審之聲請駁回。
    理  由
一、聲請再審意旨略以：緣聲請人於民國105年4月28日因案至屏
    東分局新鐘派出所驗尿，當時聲請人已自費戒除藥癮，已將
    毒品完全戒除，因在派出所有另案要作筆錄，在驗尿過程，
    尚未封瓶捺印，就被員警李忠謀帶至一旁聲請人視線無法看
    到之處先製作筆錄，當天沒有初步檢驗和送驗，員警竟以常
    理判斷就叫聲請人簽下陽性反應單，整個流程都已違法；於
    庭訊時，檢察官對聲請人說送DNA比對尿液，但結果DNA不符
    ，檢察官竟反以DNA只能當佐證；又聲請人尿液之瓶子還未
    封蓋就被員警取走，途中要是被滲入一些毒品，在來封蓋捺
    印，程序上一點都不合法，爰依法聲請再審云云。 
二、按再審之聲請，經法院認無再審理由而以裁定駁回後，不得
    更以同一原因聲請再審；法院認為聲請再審之程序違背規定
    者，應以裁定駁回之，刑事訴訟法第434條第3項、第433條
    前段分別定有明文。至上揭「同一原因」聲請再審之禁止，
    係指「同一事實原因」之謂，此應就重行聲請再審之事由暨
    所提證據（含證據方法及證據資料），與前經實體裁定駁回
    之聲請是否一致加以判斷，實質相同之事由與證據，不因聲
    請意旨陳以不同之說詞或論點，即謂並非同一事實原因（最
    高法院109年度台抗字第336號裁定要旨參照）。
三、經查，本件聲請人雖以前揭事由聲請再審，然其前已以相同
    事實理由向本院聲請再審，經本院以107年度聲再字第4號裁
    定以其此部分聲請再審原因與刑事訴訟法第420條第1項第6
    款所定要件不符，再審之聲請為「無理由」予以駁回，嗣聲
    請人不服，提起抗告，復經臺灣高等法院高雄分院以107年
    度抗字第399號裁定駁回抗告確定在案，有前開裁定在卷可
    憑。查本件聲請人再審意旨與主張，與前述聲請再審意旨所
    主張之內容核屬相同，是聲請人復以同一原因事實，重行向
    本院聲請再審，揆諸前揭說明，其聲請再審之聲請違反刑事
    訴訟法第434條第3項之規定，自非合法，應予駁回。
四、據上論斷，依刑事訴訟法第433條前段，裁定如主文。
中    華    民    國   111    年    6     月    24    日
                  刑事第一庭  審判長法  官  王以齊
                                    法  官  粘凱庭
                                    法  官  楊宗翰
以上正本證明與原本無異。
如不服本裁定應於裁定送達後10日內向本院提出抗告書狀敘述抗告之理由抗告於臺灣高等法院高雄分院。　　　　　　　　　　
中    華    民    國   111    年    6     月    24    日
                                    書記官  黃依玲